臺灣花蓮地方法院民事判決
110年度訴字第190號
原      告  財政部國有財產署北區分署

法定代理人  郭曉蓉
訴訟代理人  林政雄律師
被      告  許祐誠

訴訟代理人  蔡文明
被      告  唐照祥
訴訟代理人  闕言霖律師
            吳明益律師
上列當事人間請求拆屋還地事件，本院於民國111年7月25日言詞
辯論終結，判決如下：
    主  文
一、被告唐照祥應將坐落花蓮縣○○鄉○○○段000○000地號土地上如
    鳳林地政事務所111年2月18日鳳地複數字第106400號複丈成
    果圖所示400（1）、516（1）部分之魚池（面積共計約213.
    25平方公尺）及400（2）部分所示之檳榔（面積約2152.89
    平方公尺）等地上物全部清除，並將占用部分之土地騰空返
    還予原告。
二、被告許祐誠應將坐落花蓮縣○○鄉○○○段000地號土地上如鳳林
    地政事務所111年2月18日鳳地複數字第106400號複丈成果圖
    所示400（3）部分之檳榔（面積約3857.47平方公尺）全部
    清除，並將占用部分之土地騰空返還予原告。
三、被告唐照祥應給付原告新臺幣（下同）658元整，並應自111
    年5月起至返還第一項土地之日止，按月給付新臺幣（下同
    ）166元予原告。
四、被告許祐誠應給付原告新臺幣（下同）13,416元整，並應自
    111年5月起至返還第二項土地之日止，按月給付新臺幣（下
    同）258元予原告。
五、本判決第一項於原告以新臺幣（下同）197,178元預供擔保
    後，得假執行。但被告如以新臺幣（下同）591,535元為原
    告供擔保，得免為假執行。
六、本判決主文第二項於原告以新臺幣（下同）321,456元預供
    擔保後，得假執行。但被告如以新臺幣（下同）964,368元
    為原告供擔保，得免為假執行。
七、本判決第三、四項就已屆期部分得假執行。
　　事實及理由
壹、程序部分
一、按訴狀送達後，原告不得將原訴變更或追加他訴。但請求之
    基礎事實同一者，擴張或減縮應受判決事項之聲明者，不在
    此限；不變更訴訟標的，而補充或更正事實上或法律上之陳
    述，非為訴之變更或追加，民事訴訟法第255條第1項第2款
    、第3款、第256條分別定有明文。本件原告起訴時聲明請求
    ：1.被告許祐誠應將坐落花蓮縣○○鄉○○○段000地號土地上之
    檳榔全部清除，並將占用部分之土地騰空返還予原告。2.被
    告唐照祥應將坐落花蓮縣○○鄉○○○段000地號土地上之檳榔、
    農作物、魚池等地上物全部清除，並將占用部分之土地騰空
    返還予原告。3.被告許祐誠應給付原告4,940元整，並應自1
    11年3月起至返還第一項土地之日止，按月給付130元予原告
    。4.被告唐照祥應給付原告906元整，並應自110年1月起至
    返還第二項土地之日止，按月給付151元予原告。嗣於111年
    5月4日具狀變更聲明為：1.被告唐照祥應將坐落花蓮縣○○鄉
    ○○○段000○000地號土地上如鳳林地政事務所111年2月18日鳳
    地複數字第106400號複丈成果圖所示400（1）、516（1）部
    分之魚池（面積共計約213.25平方公尺）及400（2）部分所
    示之檳榔（面積約2152.89平方公尺）等地上物（下稱系爭
    甲部分）全部清除，並將占用部分之土地騰空返還予原告。
    2.被告許祐誠應將坐落花蓮縣○○鄉○○○段000地號土地上如鳳
    林地政事務所111年2月18日鳳地複數字第106400號複丈成果
    圖所示400（3）部分之檳榔（面積約3857.47平方公尺，下
    稱系爭乙部分）全部清除，並將占用部分之土地騰空返還予
    原告。3.被告唐照祥應給付原告658元整，並應自111年5月
    起至返還第一項土地之日止，按月給付166元予原告。4.被
    告許祐誠應給付原告13,416元整，並應自111年5月起至返還
    第二項土地之日止，按月給付258元予原告（卷第309頁）。
    原告前揭更正返還系爭部分地號、面積及金額之變更均係依
    據複丈結果所為，核與前揭規定相符，應予准許。
貳、實體部分　　
一、原告起訴主張：
　㈠坐落花蓮縣○○鄉○○○段000○000地號國有土地（下稱系爭土地
    ），為中華民國所有，管理機關為原告，且系爭土地使用分
    區為山坡地保育區，使用地類別編定為林業用地。被告許祐
    誠未經原告機關之同意，擅自於系爭400地號土地上種植檳
    榔之農作物（占用面積如附件複丈成果圖400（3）所示3,85
    7.47平方公尺）；被告唐照祥未經原告機關之同意，擅自於
    系爭400、516地號土地上種植檳榔、農作物及挖掘魚池使用
    （魚池部分占用面積如附件複丈成果圖400(1)、516(1)所示
    213.25平方公尺；檳榔、農作物部分占用面積如附件複丈成
    果圖400(2)所示2,152.89平方公尺），不僅屬超限利用行為
    ，亦屬無權占有行為，經原告派員至現場勘查後，曾於民國
    107年1月19日、22日分別函請被告許祐誠、被告唐照祥限期
    自行清除地上農作物，惟屆期仍未獲被告處理，已造成國有
    土地之侵害甚鉅，原告基於國有土地管理機關之權責，請求
    被告清除地上物並將占用之土地騰空返還原告。又被告許祐
    誠、唐照祥分別無權占用系爭土地，依實務見解，其等顯已
    獲得相當於租金之利益，而獲致此利益並無法律上原因，且
    被告二人消極不返還土地致原告受有不能使用、收益系爭土
    地之損害間亦有相當因果關係。被告唐照祥無權占用系爭40
    0、516地號土地，受有相當於租金之不當得利，原告依複丈
    成果圖所示，請求被告應給付自106年4月至111年4月共658
    元，並應自111年5月起至返還第一項土地之日止，按月給付
    166元予原告（計算式詳如附件1）；被告許祐誠無權占用系
    爭400地號土地，受有相當於租金之不當得利，原告謹依上
    開複丈成果圖所示，請求被告應給付自107年1月至111年4月
    共13,416元，並應自111年5月起至返還第一項土地之日止，
    按月給付258元予原告（計算式詳附件2）。
　㈡被告唐照祥主張其已繳納系爭土地占用部分之使用補償金，
    惟所謂使用補償金，核屬被告無權占用並使用國有土地所生
    不當得利性質，被告不得依此主張其有權占用系爭土地。再
    者，被告唐照祥雖主張種植肖楠木及興築魚池、擋土牆等能
    發揮滯洪及水土保持之效果，然肖楠木為高經濟價值樹種，
    且生長速度緩慢，是否真有被告所稱具水土保持之功能，顯
    非無疑；又被告自承興建魚池係用於養魚，顯然出於自身經
    濟目的考量，難謂與防災及水土保持功能有關。從而，被告
    唐照祥所辯種植林木及興建地上物具水土保持之功效，要嫌
    無據。雖被告唐照祥主張已承租魚池座落之土地，然被告所
    承租之範圍未及於系爭400地號土地，其占用行為自無法律
    上之權源，核屬無權占有甚明。準上，被告唐照祥於系爭土
    地上種植肖楠木、挖掘魚池及興建擋土牆之行為核屬無權占
    有行為，原告請求被告唐照祥清除地上物，並將占用之土地
    騰空返還原告，應屬有據。且被告僅為馬錫山段455地號土
    地之承租人，且其「明知」魚池下緣地段不能承租，是依民
    法第796條之1第1項但書：「…但土地所有人故意逾越地界者
    ，不適用之。」之規定，其行為難謂非故意之舉，實無從比
    附援引而類推適用民法第796條之1規定。又如上所述，被告
    種植肖楠木及挖掘魚池等行為是否能達水土保持目的顯非無
    疑，難認除去前開林木及地上物將對公共利益產生重大損害
    ，故被告主張類推適用民法第796條之1規定，難認有據。另
    關於被告提出的兩則實務見解，設置該地上設施者，均為行
    政機關，設置的用途及目的當然跟公眾利益有關，但本件被
    告唐照祥所設置的魚池單純為其經濟目的所興建，與公眾利
    益無關，本案應無權利濫用之適用。
　㈢被告許祐誠之父親許榮泉自101年9月1日迄今，向原告承租馬
    錫山段399、400、403地號土地之部分作為房屋基地使用（
    當時地上物有磚造鐵皮平房、庭院、棚架、養雞場、雞舍等
    ），現況作為經營露營區使用。被告許祐誠嗣於105年1月11
    日向原告提出「承租國有非公用不動產申請書」，欲申請承
    租馬錫山段400、403地號土地作為種植農作物使用，並檢附
    當地村里長證明書以證明被告許祐誠確實係於82年7月21日
    以前即占有使用該二筆土地供農作使用。嗣經原告機關派員
    會同被告許祐誠前往土地現場勘查，被告許祐誠於勘查紀錄
    表上以「領勘人」身分指示地上物為檳榔，並坐落於馬錫山
    段400、403地號土地上，經原告機關勘查後，因400地號土
    地為花蓮縣政府查告超限利用列管之土地，依國有非公用不
    動產出租管理辦法第18條第7款規定乃不得出租之土地，原
    告機關乃於106年12月4日函（發文字號：0000000000號）通
    知被告許祐誠同意放租403地號土地中面積40823.26平方公
    尺部分土地，另註銷其400地號土地之申租。準上，依被告
    許祐誠就馬錫山段400、403地號土地之申租案資料，及被告
    許祐誠之父親許榮泉承租399、400、403地號土地作為房屋
    基地使用等事實，復佐以上開三筆土地之航照圖所顯示403
    地號與400地號土地上之檳榔樹均屬相連緊鄰，顯屬同一時
    期種植之農作物，均可證明被告許祐誠及其家人長期使用上
    開國有土地，並種植檳榔之事實。被告許祐誠於其答辯狀中
    僅自承伊向原告承租403地號土地種植農作物，並否認於400
    地號土地上種植檳榔樹之行為，惟被告既自承403地號上農
    作物為其所種植，而該農作物依被告之申租資料所示即為檳
    榔樹，則被告許祐誠單純否認400地號土地上之檳榔樹非其
    所種植云云，顯屬臨訟辯詞，不足採信。至於400地號土地
    上之檳榔樹是否果實纍纍，無人採收，地上雜草叢生乙節，
    純屬被告個人之成本考量或選擇，要與被告許祐誠是否無權
    占用系爭400地號土地無涉，被告許祐誠以此為辯，亦屬無
    稽。綜上，被告許祐誠確於系爭400地號土地上如複丈成果
    圖所示400(3)部分種植檳榔樹，自屬無權占有行為，原告請
    求其清除地上物並騰空返還土地，應屬有據。　
　㈣爰依民法第179條、第767條第1項之規定，提起本件訴訟，並
    聲明：如主文所示之內容。
二、被告則分別以：
　㈠被告唐照祥則以：
　⒈被告係繼承父親開墾系爭荒地，耕作之佔用範圍原屬馬錫山
    段455、452、515地號土地（今則編號為馬錫山段400地號土
    地。然因該土地範圍甚大，因此原告機關將該400地號土地
    ，分列並編號為各筆承租範圍。目前被告所使用範圍分別為
    「11錄」、「12錄」也分別繳納使用補償金。原告主張之拆
    除範圍，主要是指該400土地之編錄」及「12錄」部分，此
    一土地範圍原本係位馬錫山段455號土地之内。當時被告就
    該原始的土地範圍也曾申請承租，原告機關也曾經安排勘查
    ，並進行測量，並具體查對被告指出耕種的範圍，以便後續
    作業。而後，勘查員曾告知被告：目前只能申請到山溝與魚
    池下緣，以下暫時不能承租等語，但對於魚池部分則均准予
    承租。經過了解之後，才告知該「魚池下緣」地段不能承理
    由，係因為大石頭多而且沒有泥土，山勢陡峭不適合耕作，
    但是在這個上面的部分還是可以承租並如期繳納使用補償金
    。被告曾經向原告機關陳情，告知地勢雖然陡峭，但是當地
    黃土層還是足夠厚，可供造林種植，並進行水土保持，確係
    土石不會因大雨沖刷雨繼續流失。準此，原屬455地號土地
    原本大約面積有1.5公頃左右，其中有相當大的面積是「濕
    地」、「沼澤地」而系爭馬錫山段400地號「錄11」部分，
    被告已經在110年的3月25日向國有財產局繳交金額750元，
    而400地號「錄12」則在靠近258地號附近魚池的租金156元
    也已經在同日繳交完畢。
　⒉退步言之，被告因原本租用該系爭區域鄰近之452、455、515
    地號土地，如因地界不清，而有因此越界建築之範圍，雖被
    告尚非系爭土地之所有權人，但民法第796-1條應有依據法
    理加以「類推適用」之必要。被告係因合法承租上開土地並
    因耕作之後，因屢受颱風襲擊，將原有之魚池強化。而被告
    因為水土保持、預防邊波土石流失、土石流衝擊，故而興建
    於系爭土地交界之處之魚池、擋土牆等地上物，及尚有種植
    多年植物（如肖楠）如經拆除，或剷除，將嚴重影響當地之
    水土保持及山坡地之安全，允不宜准為拆除，以免致生社會
    經濟及被告及附近土地人之利益造戍重大損害。又我國司法
    實務見解亦肯認，如權利之行使，違反公共利益之情況應不
    予准許，而所謂公共利益亦包含水土保持之維護，本案被告
    於系爭土地設置蓄水池，即係考量設置地點位於山谷之集水
    地區，設置蓄水池可有效利用水源，並且兼具防止水流沖刷
    之水土保持功能，原告起訴請求被告拆除系爭蓄水池，固為
    權利之行使，然被告興建之設施具備之水土保持功能，且拆
    除恐致生之公共危害，請鈞院綜合判斷考量原告行使權利是
    否構成權利濫用等語。
　㈡被告許祐誠則以：系爭土地上之檳榔，並非被告所種植，此
    可觀系爭土地上之檳榔均結實累累，無人採收，且其上雜草
    叢生，小花蔓澤蘭攀藤，若系爭土地上之檳榔係被告種植，
    被告豈有任其結實不予採收，且不予整理清除系爭土地上之
    雜草之理，原告主張被告占用系爭土地種植檳榔乙節，應由
    原告負舉証責任。且觀原證9「承租國有非公用不動產申請
    書」其上所載申租標的之地號，固有記載「400地號」土地
    ，惟該筆土地業經刪除，且上開申租標的之面積「40823.26
    平方公尺」，亦僅為被告所申租403地號土地之面積，並不
    包含400地號土地之面積，原告亦僅同意被告承租「403地號
    土地」，此觀原告所提原證13、14僅記載「403地號土地」
    即明，足證原告所指系爭土地上之檳榔為被告所種植，並不
    可採等語。
　㈢並均聲明：原告之訴駁回；如受不利判決，被告願供擔保免
    予假執行。　
三、本院之判斷：
　㈠被告唐照祥部分
　1.原告主張系爭甲部分為國有土地，原告為管理機關，被告唐
    照祥在前開土地上使用等情，業據其提出唐照祥之使用補償
    金計算表、土地建物查詢資料、107年1月19日台財產北花三
    字第10742001880號函、被告戶籍謄本、(104)國農租字第54
    號國有土地(農作)租賃契約書、105年10月28日土地勘清查
    表及照片圖、國有土地使用補償金歸檔計算表(非占建類)為
    證（卷第25至29、33、53、177至187頁），並有本院依職權
    調取系爭甲部分土地登記謄本、重測前光復段2017-8地號人
    工登記簿及光復鄉馬錫山段400、452、455、515號土地之地
    籍圖謄本、勘驗筆錄、現場相片、花蓮縣鳳林地政事務所11
    1年3月28日鳳地測字第1110001426號複丈成果圖附卷為佐（
    卷第159至167、269至281、289至291頁），是就被告唐照祥
    占用系爭甲地部分之事實應堪信為真實。
　2.原告依民法第767條規定，請求被告唐照祥將地上物全部清
    除，並將占用部分之土地騰空返還予原告，有無理由？
　⑴按所有人對於無權占有或侵奪其所有物者，得請求返還之。
    對於妨害其所有權者，得請求除去之，民法第767條第1項前
    段及中段分別定有明文。又以無權占有為原因，請求返還土
    地者，占有人對土地所有權存在之事實無爭執，而僅以非無
    權占有為抗辯者，土地所有權人對其土地被無權占有之事實
    無舉證責任，占有人自應就其取得占有係有正當權源之事實
    證明之（最高法院85年度台上字第1120號判決意旨）。
　⑵如前所述，系爭土地為國有並由原告管理，系爭土地上之地
    上物為被告唐照祥所有，則被告自應就占用系爭土地係有正
    當權源之事實，負舉證之責。而被告唐照祥並未提出相關事
    證證明其占用系爭土地係有正當權源，故原告依上開規定，
    請求被告唐照祥將前述地上物清除並將占用土地返還，自屬
    有據，應予准許。
　3.被告唐照祥雖以占有系爭甲部分，系因原本租用該系爭區域
    鄰近之452、455、515地號土地，如因地界不清，而有因此
    越界建築之範圍，且貿然拆除魚池、擋土牆、洩水坡等設施
    ，涉及防災及水土保持之功能，而恐有權利濫用之情形，雖
    被告尚非系爭土地之所有權人，但民法第796-1條應有依據
    法理加以「類推適用」之必要云云。惟查，被告唐照祥既因
    承租附近土地使用，於承租時即應清楚明確知悉所承租之範
    圍為何，另就拆除系爭甲部分地上物涉及水土保持等情，經
    一同到場履勘之花蓮縣政府水保科人員表示：判決確定後，
    如要執行，應先有水土保持計劃，就目前現狀況判斷無不能
    拆除之理由等語（卷第269頁）；另花蓮縣政府111年2月24
    日府農保字第1110038143號函回覆：有關鈞院審理旨揭地段
    號土地拆屋還地事件，承審法官於本(111)年2月18日履勘詢
    問：「本案實施拆除系爭土地上之水池設施時，是否會影響
    當地土石及水土保持之風險」一節，本府建議宜由事業單位
    進行評估鑑定；至於，訴訟終結後，如須進行水池拆除作業
    者，請依據水土保持法第12條規定，應先擬具水土保持申請
    書件送請本府審查核之（卷第283頁）。由上可知，拆除系
    爭地上物是否危及土石及水土保持雖非無疑，惟此乃判決確
    定後執行之問題，且若認定被告唐照祥應拆除，仍應具水土
    保持申請書始得為之，此應足以確保執行時之安全，是被告
    唐照祥前開抗辯而認原告請求無理由，尚難足採。　　
　㈡被告許祐誠部分　
　1.原告主張系爭乙部分為國有土地，原告為管理機關，被告許
    祐誠在前開土地上使用等情，業據其提出許祐誠使用補償金
    計算表、土地建物查詢資料、原告107年1月22日台財產北花
    三字第10742001850號、107年1月19日台財產北花三字第107
    42001880號函、被告戶籍謄本、106年1月11日之土地勘清查
    表及照片圖、國有土地使用補償金歸檔計算表(非占建類)、
    土地及建物查詢資料、地籍圖查詢資料、許榮泉之國有基地
    租賃契約書、105年1月11日承租國有非公用不動產申請書及
    證明書、106年1月11日財政部國有財產署北區分署勘查人員
    勘查紀錄表、106年1月11日土地勘查表、106年1月11日使用
    現況略圖及現場照片、原告106年12月4日函稿、許祐誠之國
    有土地(農作)租賃契約書、航照圖等件為證（卷第23、29、
    31至31、51、187至189、319、350-5至350-35頁），並有本
    院依職權調取系爭乙地土地登記謄本、重測前光復段2017-8
    地號人工登記簿及光復鄉馬錫山段400、452、455、515號土
    地之地籍圖謄本、勘驗筆錄、現場相片、花蓮縣鳳林地政事
    務所111年3月28日鳳地測字第1110001426號複丈成果圖附卷
    為佐（卷第159至167、269至281、289至291頁），惟原告主
    張被告許祐誠占用系爭乙地部分，為被告許祐誠所爭執，是
    本件爭點厥為系爭乙地部分上之檳榔樹是否為被告許祐誠所
    有？　
  2.系爭乙地部分上之檳榔樹是否為被告許祐誠所有？
  ⑴按當事人主張有利於己之事實者，就其事實有舉證之責任，
    民事訴訟法第277條前段定有明文。次按原告對於自己主張
    之事實已盡證明之責後，被告對其主張，如抗辯其不實並提
    出反對之主張者，則被告對其反對之主張，亦應負證明之責
    ，此為舉證責任分擔之原則（最高法院99年度台上字第483
    號判決意旨參照）。是依前揭舉證責任分擔原則，自應由原
    告就此有利於己之事實，先盡舉證責任後，再由被告對其反
    對之主張提出反證。
  ⑵原告主張被告許祐誠占有系爭乙部分之事實，業據提出前揭
    資料為證。依上開書證，顯示被告許祐誠之父親許榮泉自10
    1年9月1日迄今，向原告承租馬錫山段399、400、403地號土
    地之部分作為房屋基地使用；另被告許祐誠嗣於105年1月11
    日向原告提出「承租國有非公用不動產申請書」，欲申請承
    租馬錫山段400、403地號土地作為種植農作物使用，並檢附
    當地村里長證明書以證明被告許祐誠確實係於82年7月21日
    以前即占有使用該二筆土地供農作使用。嗣經原告106年1月
    1日會同被告許祐誠前往土地現場勘查，被告許祐誠於勘查
    紀錄表上以「領勘人」身分指示地上物為檳榔，並坐落於馬
    錫山段400、403地號土地上，經原告機關勘查後，因400地
    號土地為花蓮縣政府查告超限利用列管之土地，依國有非公
    用不動產出租管理辦法第18條第7款規定乃不得出租之土地
    ，原告機關乃於106年12月4日函（發文字號：0000000000號
    ）通知被告許祐誠同意放租403地號土地中面積40823.26平
    方公尺部分土地，另註銷其400地號土地之申租。由之觀之
    ，依被告許祐誠就馬錫山段400、403地號土地之申租案資料
    ，及被告許祐誠之父親許榮泉承租399、400、403地號土地
    作為房屋基地使用等事實，復佐以上開三筆土地之航照圖所
    顯示403地號與400地號土地上之檳榔樹均屬相連緊鄰，可認
    應屬同一時期種植之農作物，均可證明被告許祐誠長期使用
    上開國有土地，並種植檳榔之事實。綜上，系爭乙地部分上
    之檳榔樹為被告許祐誠所有之事實，應堪以認定。
　⑶至於，被告許祐誠所辯伊向原告承租403地號土地種植農作物
    ，並否認於400地號土地上種植檳榔樹之行為，且若系爭土
    地上之檳榔係被告種植，被告豈有任其結實不予採收，且不
    予整理清除系爭土地上之雜草之理云云，惟關於400地號土
    地上之檳榔樹是否果實纍纍，無人採收，地上雜草叢生乙節
    ，純屬個人之成本考量或選擇，要與被告許祐誠是否無權占
    用系爭400地號土地無涉，被告許祐誠以此為辯，尚難足採
    。惟依前揭舉證責任分配原則，被告許祐誠就此反對之主張
    ，應提出反證以資證明，然其並未提出任何反證，自難認其
    此部分抗辯，係屬真實。
  3.原告依民法第767條第1項規定，請求被告許祐誠全部清除地
    上物（檳榔），並將占用部分之土地騰空返還予原告，有無
    理由？
 ⑴按所有人對於無權占有或侵奪其所有物者，得請求返還之，對
   於妨害其所有權者，得請求除去之，民法第767條第1項前、
   中段定有明文。
 ⑵查被告占有系爭乙部分，業如前述。且被告亦未能舉證證明有
   何占有之正當權源，其自屬無權占有。則原告依上開規定，
   請求被告許祐誠清除上開地上物，並將上開土地返還予原告
   ，自屬有據，應予准許。
 ㈢原告請求被告給付相當於租金之不當得利，有無理由？
 ⒈按無法律上原因而受有利益，致他人受損害者，應返還其利益
   ，民法第179條定有明文。而無權占有他人之土地，可能獲得
   相當於租金之利益，並致土地所有權人無法對土地為使用收
   益，而受有同額之損害，應為社會通常觀念（最高法院61年
   台上字第1695號判例意旨參照），準此，無權占有人顯係無
   法律上之原因而受利益，並致土地所有權人受有損害，則土
   地所有權人自得依不當得利之法律關係，請求無權占有人給
   付相當於租金之利益。本件被告無權占用系爭土地，悉如前
   述，揆諸前揭說明，原告依民法第179條規定請求被告給付相
   當於租金之不當得利，為有理由。
 ⒉如前所述，被告應將系爭甲、乙部分所示地上物清除，並將占
   用之土地騰空返還原告，被告唐照祥無權占用系爭400、516
   地號土地，受有相當於租金之不當得利，原告依複丈成果圖
   所示，請求被告應給付自106年4月至111年4月共658元，並應
   自111年5月起至返還第一項土地之日止，按月給付166元予原
   告（卷第313頁，如附件1所示）；被告許祐誠無權占用系爭4
   00地號土地，受有相當於租金之不當得利，原告謹依上開複
   丈成果圖所示，請求被告應給付自107年1月至111年4月共13,
   416元，並應自111年5月起至返還第一項土地之日止，按月給
   付258元予原告（卷第315頁，如附件2所示），經提示被告，
   被告均表示就計算方式無意見（卷第354頁），是原告就此部
   分請求為有理由。
四、從而，原告依民法第767條、第179條之規定，起訴請求如主
    文第一至四項所示，為有理由，應予准許。
五、原告陳明願供擔保聲請宣告假執行，就本判決准予返還土地
    部分，依系爭土地價值計算（卷第141頁），酌定相當擔保
    金額而准許之；另關於命被告給付一定金額部分，因所命給
    付之數額未逾50萬元，依民事訴訟法第389條第1項第5款之
    規定，職權宣告假執行。
六、本件事證已臻明確，原告其餘攻擊防禦方法及證據，核與判
    決結果不生影響，爰不一一論列，併此敘明。
七、訴訟費用負擔之依據：民事訴訟法第78條。 
中　　華　　民　　國　　111 　年　　8 　　月　　16　　日
                  民事第二庭  法　官  林敬展
以上正本係照原本作成。　　　　　　　　　
如對本判決上訴，須於判決送達後20日內向本院提出上訴狀。
如委任律師提起上訴者，應一併繳納上訴審裁判費。
中　　華　　民　　國　　111 　年　　8 　　月　　16　　日
                              書記官  張芝瑜